

Leandro Pifano

UY, Montevideo (La Blanqueada) (+598) 91 667 792

<u>leandropifano@gmail.com</u> <u>https://www.linkedin.com/in/leandropifano</u> <u>https://github.com/leandropifano</u>

Datos Personales

Nombres: Leandro Raúl Apellidos: Pifano Herrera Celular: (+598) 91 667 792

CI: 5.297.159-4

Fecha de Nacimiento: 22/12/1992 (30 años) Locación de Nacimiento: Buenos Aires (Argentina)

Estado Civil: Soltero

Situación Laboral: Empleado

Datos de Domicilio

Ciudad: Montevideo (Uruguay)

Zona: La Blanqueada

Dirección: Ignacio Núñez 2218 bis

Teléfono: 2481 00 34

Un poco de mí

Profesional con más de 10 años de experiencia en el área de las TICs y del IoTs en general.

Apasionado por la tecnología, la información, las comunicaciones y las sinergias que se generan con el mundo en que se apliquen.

Abanderado de la filosofía del Software Libre y su sentido de comunidad.

Versátil - Resolutivo - Analítico - Autodidacta

Perfiles Técnicos

Diseñador Web

Mid-level→Semi-Senior

Desarrollador

Junior→Mid-level

Analista de datos
Trainee→Junior

Admin Server

Mid-level→Semi-Senior

Técnico IT-IoTs

DevOps

Trainee → Junior

Semi-Senior→Senior

Administrador de Bases de Datos Junior

Formación Académica

Estudios Terciarios

► Tecnicatura en Redes y Telecomunicaciones - Instituto Tecnológico Superior Buceo Duración - Año de Egreso: 2 años, 2012

Título Obtenido: Técnico en Redes y Telecomunicaciones

Estudios Secundarios

Ciclo Básico (CBU) – Liceo N.º 55 "Luis Hierro Gambardella"

Duración - Año de Egreso: 3 años, 2007

Educación Media Tecnológica (EMT) – Instituto Tecnológico Superior Buceo

Duración - Año de Egreso: 3 años, 2010

Título Obtenido: Bachiller Tecnológico en Informática

Otros Estudios

Curso de Portugués Básico - Centro de Lenguas Extranjeras N.º 6

Duración - Año de Egreso: 3 años, 2007

Título Obtenido: Portugués Básico

Estudios Primarios

▶ 1er a 4to año – Escuela N.º 1 "Dr. Antonio Dellepiane" (Buenos Aires - Argentina)

5to a 6to año – Escuela N.º 13 "Joaquín Mestre"

Duración - Año de Egreso: 6 años, 2004

Formación Autodidacta

Academia Platzi

Curso Profesional de Git y GitHub

Academia Udemy

- Ethical Hacking
- Preparación de certificación LPIC-1 Administrador de Linux. Examen 101-500 y 102-500

LinkedIn Learning

- ► HTML5 y CSS3 Práctico
- CSS Práctico Maquetado de Landing Page
- Integración HTML y CSS Avanzado
- Semántica Web
- CSS Avanzado
- CSS con SASS Esencial
- JSON Esencial
- Python Esencial
- ▶ React Esencial
- React Hooks Esencial
- React Avanzado

- Docker Esencial
- Kubernetes Esencial Administradores IT
- Kubernetes Esencial Desarrollo de aplicaciones
- DevOps Esencial
- DevOps Despliegue de microservicios con Docker
- Fundamentos de la Ingeniería del Caos
- Amazon Web Services Profesionales IT

Experiencia Laboral

Soporte Técnico Particular (2009 – actual)

Trabajo independiente referido a brindar soporte técnico, mantenimiento, asesoramiento y solución a diversos asuntos de clientes.

Administrador de Servidores (Mayo-Junio 2012, 2 meses)

Empresa: Contratado por *Interfase S.A.*, trabajando en Ministerio de Vivienda, Ordenamiento Territorial y Medio Ambiente (*MVOTMA*).

Tipo de Contrato: Suplencia (45 días).

Tareas desarrolladas: Administración de servidores Ms Windows y Linux, manejo de respaldos y mantenimiento de los servicios en funcionamiento.

Ayudante Técnico (Junio 2013-Setiembre 2019, 6 años)

Contratante: Facultad de Humanidades y Ciencias de la Educación. FHCE, UDELAR

Tipos de Contratos: Pasantía (2 años), Contratado (4 años)

Tareas Desarrolladas: Formando equipo en la Unidad de Medios Técnicos, Ediciones y Comunicaciones (UMTEC), teniendo a cargo el siguiente detalle de tareas:

\rightarrow Soporte de TI (nivel 1, 2 y 3)

- Referido a funcionarios, docentes y estudiantes.
- Asistencia a docentes con los equipos presentes en salones. Soporte básico con cañones, computadoras o equipos de audio.
- Instalación, mantenimiento y reparación de equipos para el dictado de clases (Pcs, proyectores, micrófonos, parlantes, pantallas, entre otros).
- Instalación, limpieza y reparación de todos los dispositivos informáticos. Computadoras (clonación), impresoras, cañones, notebooks y otros periféricos.
- Soporte sobre las aplicaciones administrativas de UDELAR. Implica el seguimiento y contacto con SeCIU para programas como el expe+, person, personw, chp, siap, siif, hlbrou, hislab, liquidos brou, conga, aleph, SIAP, SGAE, etc.
- Acondicionamiento y mantenimiento de salas de informática.
- Instalación y control de stock de tóners de impresoras. Seguimiento del stock y armado de los pedidos de tóners.
- Grabación (audio y/o video) de actividades.
- Manipulación de consolas de sonido y edición de filmación o audio.
- Instalación y manejo de equipos de videoconferencia (POLYCOM).

→ Administración de plataformas web

- Administración de la plataforma EVA (moodle). Creación y mantenimiento de usuarios y cursos, respuesta a consultas vía correo, teléfono o presencial. Asesoramiento sobre el funcionamiento de la plataforma, tanto a estudiantes como docentes.
- Creación del nuevo sitio de GEIPAR (Wordpress). Maquetado, diseño, migración del sitio viejo, mantenimiento y publicación de contenidos. http://geipar.udelar.edu.uy
- Adaptación de los contenidos para lograr subirlos a los sitios con una mejor navegación o accesibilidad.

→ Administración de la infraestructura de red

- Relevamiento constante de la infraestructura de red.
- Mantenimiento del cableado. Reparación de cables o terminales de red.
- Reestructura de la infraestructura de red.
- Reemplazo de switches "tontos" por administrables en los nodos principales de conectividad. Implementación de VLANS.
- Tendido de cables troncales o enlaces principales.
- Mantenimiento y replanteo de la red inalámbrica (wi-fi).

Switches

TP-LINK

TL-SL3452, TL-SG3216, TL-SL3428, T2600G-28TS

HP 1920 JL382A

Routers

TP-LINK, Linksys, Intellinet

Impresoras - Multifunción

Kyocera

KM-2640, KM-2810, KM-2820, M2035dn, 2640idw, FS-4200dn

Brother MFC-j6730 DW

→ Administración de servidores

Servidores físicos

Correo (Zimbra)

EVA (moodle), EVA viejo (archivo de cursos antiguos)

SIIF (copia de software local)

DNS

Contenedor de máquinas virtuales (DELL)

Servidores virtuales

Portal de FHUCE

CMS (Servidores de manejadores de contenido): Joomla, OMEKA, OJS, ATOM, Wordpress

Servidores de respaldo NAS: Lenovo, Western Digital, FreeNAS

→ Investigación y políticas de seguridad

- Relevamiento y seguimiento de inventarios de equipos (GLPI).
- Migración de aplicaciones administrativas, de uso nativo en sistemas MS Windows, a ambientes Linux (expe+, hlbrou, c2, etc.).
- Creación y mantenimiento de una wiki (sitio de documentación) propia de la UMTEC.
- Contacto con otras áreas de informática, tanto de la UDELAR como externas a la misma, para recopilar información de utilidad y solicitar apoyo en procesos.

Administración de Sitios Web (2015-actual)

Trabajo independiente referido al desarrollo, diseño, migración y/o mantenimiento de sitios web.

http://geipar.udelar.edu.uy

http://ladiner-sa.com

http://meditacion-laica.org

Técnico de Soporte Operativo (Julio 2022-actual, 10 meses)

Empresa: Contratado por GEOCOM S.A

Tipo de Contrato: Empleado

Tareas desarrolladas:

- Atención de incidencias de diferentes clientes en el sector <u>RETAIL del continente</u>; trabajando en conjunto con áreas de desarrollo y testing. Participación en el proceso de implementación de cambios en software de la empresa, asi como su posterior implantación a lo largo de toda la infraestructura de los clientes (rollouts).
- Soporte orientado a reportes. Creación y documentación de procedimientos.
- Reporte y seguimiento de bugs. Análisis de casos y oportunidades de mejora.
- Administración de servidores y puntos de venta (POS, SCO). Monitoreo y mantenimiento.
- Construcción de querys SQL para solución y detección de incidentes.
- Desarrollo de scripts (LINUX BASH, SQL) para ejecuciones masivas o puntuales. Mejora de scripts funcionales.
- Referente operativo de proyectos: Creación de cubo de ventas; Depuración de bases de datos; Reporte de diferencias contra verificadores ya implementados.
- Participación activa en instancias con clientes.

Especificaciones Técnicas

Idiomas

Portugués: Nivel intermedio (oral y escrito)

Inglés: Nivel básico (oral y escrito)

Desarrollador

Ambiente Cliente-Servidor y POO

Frontend/Backend/API-Restful

Visual Basic .Net (VB.NET) PHP

ASP Javascript (+ES6)
C/C++ NodeJS → TypeScript

Python React.js

Diseñador web

Maquetado (UI-UX)

Diseño

HTML – HTML5 / CSS – CSS3

SASS / SCSS

Bootstrap / Angular Material

Jquery

Photoshop

Fireworks

Illustrator

GIMP

Analista de Datos / Administrador de Bases de Datos

Informix, MySQL, MongoDB, Oracle

SQL, JSON, Scripting

Microsoft Office Excel, GSuite

Sistemas Operativos (configuración, soporte y uso)

Microsoft Windows

Xp - Vista - Seven - 10 - 11

Ms-DOS

Linux Desktop – LinuxMint (Cinnamon/KDE),

Debian, Ubuntu (Gnome), Fedora

Linux Server – Ubuntu, Red Hat, Open Suse,

Debian, CentOS

MacOS 10.14~12.6.5

Mojave~Monterey

Metodologías y Herramientas

Microsoft Windows Server

2003 - 2008

Git – GitHub Ingeniería del caos Scripting (GNU-LINUX bash)

Wordpress / Joomla 12 factor apps VMware vSphere-ESXi / VirtualBox

Moodle (versión 2.9.6) Ethical Hacking Docker – Kubernetes Zimbra SPA / RESTful / UI-UX Nagios – Zabbix

Referencias Personales y Laborales

Teodoro Visaires (Coordinador en UMTEC-FHCE) - 098 138 155

Patricia Tebot (Directora en SeCIU|Servicio Central de Informática UDELAR) – 099 132 952

Mauricio León (Server Admin en UMTEC-FHCE) – 098 606 236

Cristina Rodríguez (Cliente personal - LADINER) - 099 627 768

^{*} Todos los certificados y documentos que avalan lo mencionado anteriormente están disponibles para consulta.